臺灣高等法院刑事判決　　　　　　　 100年度上訴字第1982號
上　訴　人
即　被　告　王毓民
指定辯護人　本院公設辯護人郭書益
上列上訴人因違反槍砲彈藥刀械管制條例案件，不服臺灣板橋地
方法院100年度訴字第700 號，中華民國100年6月3日第一審判決
（起訴案號：臺灣板橋地方法院檢察署100 年度偵字第4843號）
，提起上訴，本院判決如下：
    主  文
上訴駁回。
    事  實
一、王毓民於民國98年間，因公共危險案件，經原審以98年度交
    簡字第4769號判決判處有期徒刑4月確定，於98年10月27日
    易科罰金執行完畢。詎其猶不知悔改，明知可發射子彈具有
    殺傷力之改造手槍及具有殺傷力之子彈，分別係槍砲彈藥刀
    械管制條例第4條第1項第1款、第2款所列管之槍砲、彈藥，
    非經中央主管機關許可，不得無故持有，竟基於持有可發射
    子彈具有殺傷力之改造手槍及具有殺傷力之子彈之犯意，於
    99年6月間某日，在新北市○○區○○路某處，以新臺幣（
    下同）30,000元之代價，向真實姓名年籍不詳之綽號「志偉
    」之成年男子購買可發射子彈具有殺傷力之仿COLT廠半自動
    手槍製造之槍枝，換裝土造金屬槍管而成之改造手槍1支（
    含彈匣1個，槍枝管制編號0000000000號）、具有殺傷力之
    由口徑8㎜制式空包彈組合直徑8.0±0.5㎜金屬彈頭而成之
    非制式子彈6顆、不具有殺傷力之非制式子彈17顆及非制式
    子彈半成品8顆，並將之藏放於其位於新北市○○區○○路2
    段182巷3弄16號之居所而持有之，迄100年2月11日15時40分
    許，經警持原審核發100年度聲搜字第408號搜索票，在新北
    市○○區○○街玫瑰停車場查獲王毓民，再帶同至其上開居
    所搜索，扣得前開具有殺傷力之改造手槍1支、非制式子彈6
    顆、不具有殺傷力之非制式子彈17顆、非制式子彈半成品8
    顆及其所有而供其施用第二級毒品所用之吸食器3組、玻璃
    球1個（所涉施用毒品部分，由檢察官另行起訴）、其日常
    生活所用之行動電話1支（含門號：0000000000號SIM卡1枚
    ），而查悉上情。
二、案經新北市政府警察局樹林分局移送臺灣板橋地方法院檢察
    署檢察官偵查起訴。
    理  由
壹、證據能力：
一、卷附之內政部警政署刑事警察局100年3月4日刑鑑字第10000
    20437號槍彈鑑定書、100年5月4日刑鑑字第1000053597號鑑
    定函各1件（見偵查卷第71-72頁、原審訴字卷第41之3 至41
    之4 頁），性質上雖均屬被告以外之人於審判外之書面陳述
    ，然就內政部警政署刑事警察局所出具之槍彈鑑定書部分，
    係由司法警察等偵查輔助人員於案件未移送檢察官偵辦前之
    調查犯罪階段，依據檢察長之概括授權，先行將查扣之槍砲
    、彈藥等證物送請檢察機關預先核定之專責鑑定人或鑑定機
    關實施鑑定，基於檢察一體原則，該鑑定人或鑑定機關亦應
    視同受承辦檢察官所選任或囑託而執行鑑定業務；另函文部
    分，則係本院於依職權囑託該局進行鑑定，是上開機關就此
    所出具之書面鑑定報告，自屬刑事訴訟法第206 條所定之傳
    聞例外情形，且被告王毓民及其辯護人迄於本院言詞辯論終
    結前均未聲明異議，經本院審酌前開書面陳述作成時之情況
    ，認為適當，應有證據能力。
二、查獲照片及扣案物品：
    卷附之查獲照片6幀（見偵查卷第15-17頁），性質上乃係以
    相機照片此種機械之方式所留存之影像，又扣案之槍彈等物
    品，乃係扣案之證物，均非被告以外之人於審判外所為之言
    詞或書面陳述，亦即非屬供述證據，又非文書證據，自不受
    刑事訴訟法規定之傳聞法則所拘束，且上開照片乃係警員查
    獲被告時，就查獲現場之情況當場予以拍攝之照片，經核亦
    無違法取證之情事，並與被告被訴之本案犯罪事實有關，自
    應具有證據能力。
貳、實體方面：
一、上訴人即被告王毓民經合法傳喚，無正理由未到庭對於上揭
    犯罪事實，於警詢、偵查及原審審理時均坦承不諱（見偵查
    卷第3-4、64-65頁、原審訴字卷第51反、58反、69反頁），
    並有搜索票1紙、查獲照片6幀附卷可稽（見偵查卷第5、
    15-17頁），及前開具有殺傷力之改造手槍1支（含彈匣1個
    ，槍枝管制編號0000000000號）、具有殺傷力之非制式子彈
    6顆扣案可佐。而扣案之上開改造手槍及子彈，連同被告為
    警搜索一併扣得之非制式子彈17顆、非制式子彈半成品8顆
    ，經送請內政部警政署刑事警察局以檢視法、性能檢驗法及
    試射法鑑驗認：「一、送鑑手槍壹支（槍枝管制編號000000
    0000號），認係仿COLO廠半自動手槍製造之槍枝，換裝土造
    金屬槍管而成，擊發功能正常，可供擊發適用子彈使用，認
    具殺傷力。二、送鑑子彈6顆，認均係非制式子彈，由口徑8
    ㎜制式空包彈組合直徑8.0±0.5㎜金屬彈頭而成，採樣2顆
    試射，可擊發，認均具殺傷力。三、送鑑子彈17顆，認均係
    非制式子彈，由金屬彈殼組合直徑9.0±0.5㎜金屬彈頭而成
    ，採樣6顆試射，無法擊發，認不具殺傷力。四、送鑑子彈
    半成品8顆，認均係非制式子彈，由金屬彈殼組合直徑9.0±
    0.5㎜金屬彈頭而成，經檢視，均不具底火及火藥，認均不
    具殺傷力」等情，有該局100年3月4日刑鑑字第1000020437
    號槍彈鑑定書1份附卷可稽（見偵查卷第71-72 頁）；又上
    開未經試射之子彈，經原審依職權再送請該局進行試射鑑定
    認：「(一)4顆（即前開槍彈鑑定書二所示未試射之4顆非制式
    子彈），經試射，可擊發，認均具殺傷力。(二)11顆（即前開
    槍彈鑑定書三所示未試射之非制式子彈11顆），經試射，無
    法擊發，認不具殺傷力」等情，亦有該局100 年5月4日刑鑑
    字第1000053597號鑑定函1件（見原審訴字卷第41之3-41之4
    頁），足認前開扣案之改造手槍及由口徑8㎜制式空包彈組
    合直徑8.0±0.5㎜金屬彈頭而成之非制式子彈6顆，確均具
    有殺傷力無疑，是以被告上開自白，應與事實相符，應堪採
    信。至被告具狀上訴本院雖指稱：上開經鑑定具殺傷力之改
    造手槍、子彈，一經組合卻未能擊發，形同廢鐵云云，然此
    與前開槍、彈經檢視法、性能檢驗法、試射法鑑驗之鑑定結
    果不符，本非可採。況參以改造手槍、子彈之性能，本不如
    制式手槍、子彈精確、穩定，惟本案上開改造手槍1支既經
    專業單位鑑定擊發功能正常，可供擊發適用子彈使用；上開
    子彈6顆亦均可擊發，已如前述，自應認均具殺傷力，尚不
    以該扣案手槍、子彈因無法搭配，而認被告持有者係不具殺
    傷力之槍、彈。是本案事證明確，被告犯行堪以認定，應依
    法論科。
二、核被告未經許可持有可發射子彈具有殺傷力之改造手槍（含
    彈匣1 個）及具有殺傷力之子彈之行為，係犯槍砲彈藥刀械
    管制條例第8條第4項之未經許可持有可發射子彈具有殺傷力
    之改造手槍罪、同條例第12條第4 項之未經許可持有子彈罪
    。被告以一持有行為，同時未經許可持有上開改造手槍及子
    彈，觸犯上開二罪名，為想像競合犯，應依刑法第55條之規
    定從一重之未經許可持有可發射子彈具有殺傷力之改造手槍
    罪處斷。被告有如事實欄一前段所示之犯罪科刑及執行情形
    ，有本院被告前案紀錄表1 份在卷可稽，其於上開有期徒刑
    執行完畢後5 年以內，故意再犯有期徒刑以上之本罪，為累
    犯，應依刑法第47條第1 項之規定，加重其刑。
三、原審以被告犯罪事證明確，適用槍砲彈藥刀械管制條例第8
    條第4項、第12條第4項，刑法第11條前段、第55條、第47條
    第1項、第42條第3項前段等規定，並審酌被告未經許可持有
    具有殺傷力之改造手槍及子彈，已危害人身安全、社會秩序
    ，應予非難，惟兼衡其所持有之時間非長，且無其他犯罪目
    的，對於社會治安影響之程度非鉅，及其犯罪後坦承犯行，
    已知悔悟等一切情狀，量處其有期徒刑3年2月，併科罰金新
    臺幣4萬元，並諭知罰金如易服勞役，以新臺幣1000元折算1
    日之折算標準。復說明扣案之改造手槍1支（含彈匣1個，槍
    枝管制編號0000000000號），認具殺傷力，係違禁物，併依
    刑法第38條第1項第1款之規定，宣告沒收。又扣案具有殺傷
    力之非制式子彈6顆，已因送請內政部警政署刑事警察局鑑
    定時全部試射擊發而喪失效用，所遺留之彈頭及彈殼，非屬
    違禁物，自無從併予宣告沒收。再扣案之不具有殺傷力之非
    制式子彈17顆、非制式子彈半成品8顆、行動電話1支（含門
    號：0000000000號SIM卡1枚），雖係被告所有之物，然與本
    案犯罪無關；又扣案之吸食器3組、玻璃球1個，雖亦係被告
    所有之物，然上開物品亦均與本案被告被訴之持有槍彈之犯
    行無涉，而係被告所有而供其施用第二級毒品所用之物，自
    均無於本案併予宣告沒收之必要。經核其認事用法，俱無違
    誤，量刑亦屬妥適，是被告上訴意旨執前詞指摘原判決不當
    ，並請從輕量刑，為無理由，應予駁回。
四、被告經本院合法傳喚，無正當之理由而不到庭，爰不待其陳
    述，逕行判決。
據上論斷，應依刑事訴訟法第368條、第371條，判決如主文。
本案經檢察官鄭龍照到庭執行職務。
中    華    民    國   100    年    9     月    5     日
                  刑事第二十二庭審判長法  官  郭雅美
                                      法  官  李麗珠
                                      法  官  洪于智
以上正本證明與原本無異。
如不服本判決，應於收受送達後10日內向本院提出上訴書狀，其
未敘述上訴之理由者並得於提起上訴後10日內向本院補提理由書
（均須按他造當事人之人數附繕本）「切勿逕送上級法院」。
                                      書記官  強梅芳
中    華    民    國   100    年    9     月    6     日
附錄：本案論罪科刑法條全文
槍砲彈藥刀械管制條例第8 條
未經許可，製造、販賣或運輸鋼筆槍、瓦斯槍、麻醉槍、獵槍、
空氣槍或第4條第1項第1 款所定其他可發射金屬或子彈具有殺傷
力之各式槍砲者，處無期徒刑或5年以上有期徒刑，併科新臺幣1
千萬元以下罰金。
未經許可，轉讓、出租或出借前項所列槍枝者，處5 年以上有期
徒刑，併科新臺幣1 千萬元以下罰金。
意圖供自己或他人犯罪之用，而犯前二項之罪者，處無期徒刑或
7年以上有期徒刑，併科新臺幣1千萬元以下罰金。
未經許可，持有、寄藏或意圖販賣而陳列第一項所列槍枝者，處
3年以上10年以下有期徒刑，併科新臺幣7百萬元以下罰金。
第一項至第三項之未遂犯罰之。
槍砲彈藥刀械管制條例第12條
未經許可，製造、販賣或運輸子彈者，處1年以上7年以下有期徒
刑，併科新臺幣5 百萬元以下罰金。
未經許可，轉讓、出租或出借子彈者，處6月以上5年以下有期徒
刑，併科新臺幣3 百萬元以下罰金。
意圖供自己或他人犯罪之用，而犯前二項之罪者，處3 年以上10
年以下有期徒刑，併科新臺幣7 百萬元以下罰金。
未經許可，持有、寄藏或意圖販賣而陳列子彈者，處5 年以下有
期徒刑，併科新臺幣3 百萬元以下罰金。
第一項至第三項之未遂犯罰之。